臺灣板橋地方法院民事判決　　　　　　　 96年度訴字第915號
原　　　告　甲○○
被　　　告　乙○○
上列當事人間請求損害賠償事件，經本院於民國96年5 月23日言
詞辯論終結，判決如下：
    主  文
原告之訴駁回。
訴訟費用由原告負擔。
    事實及理由
一、原告主張：被告於民國93年11月30日18時50分許，在臺北縣
    三重市○○路○ 段117 巷前，無故持安全帽毆打原告，致原
    告受有左膝擦傷約2 乘1 公分，左手拇指及食指擦傷等傷害
    。又被告於毆打過程中，見原告之手機自外衣口袋中掉落，
    竟拾起該手機，用力摔向地上，致令該手機不堪使用，足生
    損害於原告。經臺灣板橋地方法院檢察署檢察官提起公訴，
    並經本院以95年度簡上字第313 號刑事判處罪刑確定在案，
    事實明確。原告受有支出醫療費用343 元及中醫費用2,390
    元之損害，手機費用2,800 元，工作損失3,000 元乘10天為
    30,000元，加計精神賠償30,000元，總計65,553元。爰依侵
    權行為之法律關係，請求被告賠償。併為聲明：被告應給付
    原告65,553元等語。
二、被告則以：原告之請求已逾2 年短期消滅時效，原告不能請
    求，被告不可能賠償原告，原告曾對被告提起數項訴訟等語
    ，資為抗辯。併為答辯聲明：原告之訴駁回。
三、按因侵權行為所生之損害賠償請求權，自請求權人知有損害
    及賠償義務人時起，2 年間不行使而消滅，民法第197 條第
    1 項定有明文。又按關於侵權行為損害賠償請求權之消滅時
    效，應以請求權人實際知悉損害及賠償義務人時起算，非以
    知悉賠償義務人因侵權行為所構成之犯罪行為經檢察官起訴
    ，或法院判決有罪為準（最高法院72年台上字第738 號判例
    、82年度台上字第2003號判決意旨參照）。
四、經查原告主張被告於93年11月30日18時50分許，在臺北縣三
    重市○○路○ 段117 巷前，無故持安全帽毆打原告，致原告
    受有左膝擦傷約2 乘1 公分，左手拇指及食指擦傷等傷害。
    又被告於毆打過程中，見原告之手機自外衣口袋中掉落，竟
    拾起該手機，用力摔向地上，致令該手機不堪使用，足生損
    害於原告。經臺灣板橋地方法院檢察署檢察官提起公訴，並
    經本院以95年度簡上字第313 號刑事判處罪刑確定在案，固
    為被告所不爭執。惟查原告主張被告之侵權行為既係生發於
    93 年11 月30日，且兩造為親兄弟，相互知悉，是原告於當
    日即已知悉被告為侵權行為人並知悉損害，自斯時起2 年之
    短期消滅時效即已開始進行，不以賠償義務人因侵權行為所
    構成之犯罪行為經檢察官起訴或法院判決有罪為準，原告至
    96 年2月27日始提起本件民事訴訟，此觀起訴狀上本院收文
    章之記載即明，原告起訴已逾民法第197 條第1 項之2 年短
    期消滅時效，被告復為時效抗辯，原告之請求自屬無據。
五、綜上所述，原告請求被告賠償，已逾民法第197 條第1 項之
    2 年短期消滅時效，從而，原告依據侵權行為法律關係，請
    求被告賠償65,553元，為無理由，應予駁回。
六、因原告之請求已罹於2 年消滅時效，故本院即毋庸再審酌被
    告是否確有傷害原告之侵權行為，亦毋庸審認原告得請求賠
    償之醫療費用、手機損失、工作損失及精神慰撫金各為若干
    。又因本案事證已臻明確，兩造其餘主張、陳述及所提之證
    據暨攻擊防禦方法，經本院審酌後，認均與本案判決結果無
    影響，毋庸再予一一審酌，附此敘明。
七、結論：本件原告之訴為無理由，依民事訴訟法第78條，判決
    如主文。
中　　華　　民　　國　　96　　年　　6　　月　　6  　　日
                  民事第一庭    法　官   李世貴
以上正本係照原本作成。
如對本判決上訴，須於判決送達後20日內，向本院提出上訴狀，
上訴臺灣高等法院（應按他造人數提出繕本）。
中　　華　　民　　國　　96　　年　　6 　　月　　7 　　日
      　　　　　　　　　　　　　書記官   蘇哲男
